ru: Красота и здоровье > Личная гигиена и уход за собой > Бритье и удаление волос > Удаление волос > Устройства для фотоэпиляции и лазерной эпиляции: Устройства для фотоэпиляции; Аксессуары для лазерных эпиляторов; Устройства для лазерной эпиляции
el: Υγεία & ομορφιά > Προσωπική φροντίδα > Ξύρισμα & περιποίηση > Αποτρίχωση > Συσκευές αποτρίχωσης Laser & IPL: Συσκευές αποτρίχωσης IPL; Αξεσουάρ συσκευών αποτρίχωσης με λέιζερ; Συσκευές αποτρίχωσης με λέιζερ
fr: Santé et beauté > Hygiène personnelle > Rasage et soins > Épilation > Épilateurs laser et à la lumière pulsée: Appareils d’épilation à lumière pulsée; Accessoires pour appareils d’épilation au laser; Appareils d’épilation laser
zh-TW: 保健與美容 > 個人保養 > 刮鬍修容 > 除毛用品 > 雷射除毛裝置: IPL 除毛裝置; 雷射除毛裝置配件; 雷射除毛機
nb: Skjønnhet og helse > Personlig pleie > Barbering og kroppspleie > Hårfjerning > Laser- og IPL-baserte hårfjerningsapparater: IPL-baserte hårfjerningsapparater; Tilbehør til laserhårfjerningsapparater; Laserbaserte hårfjerningsapparater
hr-HR: Zdravlje i ljepota > Osobna njega > Brijanje i uređivanje > Uklanjanje dlaka > Uređaji za lasersko i IPL uklanjanje dlačica: IPL uređaji za uklanjanje dlačica; Dodatna oprema za laserske epilatore; Uređaji za lasersko uklanjanje dlačica
ko: 건강/미용 > 개인 미용/위생 용품 > 면도/체모 손질 > 제모 용품 > 레이저/IPL 제모기: IPL 제모기; 레이저 제모 기기 액세서리; 레이저 제모기
sl-SI: Zdravje in lepota > Osebna nega > Britje in urejanje > Odstranjevanje dlak > Naprave za odstranjevanje dlačic z laserjem in IPL tehnologijo: Naprave za odstranjevanje dlačic z IPL tehnologijo; Dodatki za naprave za lasersko odstranjevanje dlak; Naprave za odstranjevanje dlačic z laserjem
hu: Egészség és szépség > Személyes gondoskodás > Borotválkozás és ápolás > Szőrtelenítés > Lézeres és IPL szőrtelenítő eszközök: IPL szőrtelenítő eszközök; Lézeres szőrtelenítőeszköz-kiegészítők; Lézeres szőrtelenítő eszközök
en: Health & Beauty > Personal Care > Shaving & Grooming > Hair Removal > Laser & IPL Hair Removal Devices: IPL Hair Removal Devices; Laser Hair Removal Device Accessories; Laser Hair Removal Devices
bg-BG: Здраве и красота > Лична грижа > Бръснене и подстригване > Обезкосмяване > Лазерни и IPL устройства за епилация: IPL устройства за обезкосмяване; Аксесоари за лазерно устройство за епилация; Уреди за лазерна епилация
sk-SK: Zdravie a krása > Osobná starostlivosť > Pomôcky na holenie a zastrihávanie brady a fúzov > Epilácia > Laserové a IPL epilátory: IPL epilátory; Príslušenstvo pre laserové epilačné prístroje; Laserové epilátory
tr: Sağlık ve Güzellik > Kişisel Bakım > Tıraş ve Kişisel Bakım > Tüy Alma > Lazer ve IPL Epilasyon Cihazları: IPL Epilasyon Cihazları; Lazer Tüy Dökücü Cihaz Aksesuarları; Lazer Epilasyon Cihazları
ja: 美容・健康 > 衛生日用品 > シェービング・脱毛 > 脱毛 > レーザー・光脱毛器: 脱毛器; レーザー脱毛器アクセサリー; レーザー脱毛器
zh-CN: 保健/美容/卫生/护理 > 个人护理 > 剃须/美容 > 脱毛 > 激光/IPL 脱毛设备: IPL 脱毛设备; 激光脱毛仪配件; 激光脱毛设备
vi: Sức khỏe và sắc đẹp > Sản phẩm chăm sóc cá nhân > Chăm sóc ngoại hình > Tẩy lông > Máy triệt lông bằng laser và IPL: Máy triệt lông bằng IPL; Phụ kiện thiết bị triệt lông laser; Máy triệt lông bằng laser
lt-LT: Sveikata ir grožis > Asmeninė priežiūra > Skutimasis ir barzdos bei ūsų priežiūra > Plaukų šalinimas > Lazeriniai ir IPL plaukų šalinimo prietaisai: IPL plaukų šalinimo prietaisai; Lazerinių plaukų šalinimo prietaisų priedai; Lazeriniai plaukų šalinimo prietaisai
da: Sundhed og skønhed > Personlig pleje > Barbering og personlig pleje > Hårfjerning > IPL- og laserapparater til hårfjerning: IPL-apparater til hårfjerning; Laserhårfjerning – enhedstilbehør; Laserapparater til hårfjerning
th: สุขภาพและความงาม > ผลิตภัณฑ์ดูแลส่วนบุคคล > การโกนหนวดและการเสริมสวย > ที่ถอนขน > อุปกรณ์ถอนขนแบบเลเซอร์และ IPL: อุปกรณ์ถอนขนแบบ IPL; อุปกรณ์เสริมเครื่องกำจัดขนด้วยเลเซอร์; อุปกรณ์ถอนขนแบบเลเซอร์
ro-RO: Sănătate și frumusețe > Îngrijire personală > Bărbierit și îngrijire > Îndepărtarea părului > Dispozitive de îndepărtare a părului cu laser și IPL: Dispozitive de îndepărtare a părului cu IPL; Accesorii pentru dispozitive de epilare cu laser; Dispozitive de îndepărtare a părului cu laser
pt-BR: Saúde e beleza > Cuidados pessoais > Barbearia e embelezamento > Depilação > Aparelhos para remoção de pelos a laser: Aparelhos para remoção de pelos IPL; Acessórios para dispositivo de depilação a laser; Aparelhos de remoção de pelos a laser
nl: Gezondheid en persoonlijke verzorging > Persoonlijke verzorging > Scheren en gezichtsbeharing > Ontharing > Laser- en IPL-ontharingsapparaten: IPL-ontharingsapparaten; Laser ontharing apparaat accessoires; Laserontharingsapparaten
es: Salud y belleza > Cuidado personal > Afeitado y arreglo personal > Depilación > Aparatos de depilación láser e IPL: Dispositivos de depilación IPL; Accesorios de dispositivo de depilación láser; Dispositivos de depilación láser
it: Salute e bellezza > Cura della persona > Insaponatura e rasatura > Depilazione > Dispositivi per la depilazione laser e a luce pulsata: Dispositivi per la depilazione a luce pulsata; Accessori dei dispositivi di epilazione laser; Dispositivi per la depilazione laser
pl: Zdrowie i uroda > Higiena osobista > Golenie i strzyżenie > Usuwanie włosów > Urządzenia do depilacji laserowej i IPL: Urządzenia do depilacji IPL; Akcesoria do laserowych urządzeń do usuwania włosów; Urządzenia do depilacji laserowej
cs: Zdraví a krása > Osobní péče > Holení a péče o vzhled > Odstraňování chloupků > Depilační lasery a IPL: IPL epilátory; Příslušenství k laserovým epilátorům; Laserové epilátory
fi: Terveys ja kauneus > Henkilökohtainen hygienia > Karvanpoisto ja parranajo > Karvanpoisto > Laser- ja IPL-karvanpoistolaitteet: IPL-karvanpoistolaitteet; Laser-karvojenpoistolaitteen lisävaruste; Laser-karvanpoistolaitteet
pt-PT: Saúde e beleza > Cuidado pessoal > Depilação e barbear > Remoção de pelo > Dispositivos de depilação a laser e IPL: Dispositivos de depilação IPL; Acessórios para dispositivos de depilação a laser; Dispositivos de depilação a laser
de: Gesundheit & Schönheit > Körperpflege > Rasieren & Trimmen > Haarentfernung > Laser- & IPL-Haarentfernung: IPL-Haarentfernung; Zubehör für Laser-Haarentfernungsgeräte; Laserhaarentfernung
sv: Skönhet och hälsa > Personlig vård > Rakning och ansning > Hårborttagning > Laser- och IPL-apparater för hårborttagning: IPL-apparater för hårborttagning; Tillbehör till laserhårborttagningsapparater; Laserapparater för hårborttagning